臺灣高等法院刑事判決
109年度上易字第2410號
上  訴  人  
即  被  告  陳宏明


上列上訴人即被告因竊盜案件，不服臺灣新北地方法院109年度
審易字第1432號，中華民國109年8月10日第一審判決（起訴案號
：臺灣新北地方檢察署109年度偵字第14015號），提起上訴，本
院判決如下：
    主  文
上訴駁回。
    犯罪事實
一、陳宏明基於意圖為自己不法所有之竊盜犯行，分別為下列犯
    行：
  ㈠陳宏明於民國108年11月10日凌晨3時11分許，騎乘車號000-0
    00號普通重型機車（下稱前揭機車），搭載綽號「阿弟」之
    年籍不詳成年男子（以下簡稱「阿弟」），2人行經新北市
    林口區南勢六街與南勢二街口旁之焌燁投資顧問股份有限公
    司之工地，乘工地無人看管且未上鎖之際，竟基於意圖為自
    己不法所有之竊盜犯意聯絡，一起進入該工地後，共同徒手
    竊取工地主任陳學儒管有、放置在工地內之砂輪機、水平儀
    、電動鐵槌、電鑽各1個（共價值新臺幣《下同》2萬1,600元
    ），得手後，旋即共乘前揭機車逃逸，並變賣贓物得款朋分
    花用殆盡。
  ㈡陳宏明於108年11月14日凌晨3時13分許，騎乘前揭機車搭載
    「阿弟」，2人行經新北市○○區○○路000號前，見楊凱晴所有
    之車號000-000號普通重型機車1輛停放該處，竟基於意圖為
    自己不法所有之竊盜犯意聯絡，由「阿弟」持自備鑰匙(未
    扣案)啟動該機車電門，共同竊取該機車1部，得手後，隨即
    騎乘該機車逃逸。
  ㈢陳宏明於108年11月28日凌晨1時28分許，騎乘前揭機車搭載
    「阿弟」，2人行經新北市○○區○○路00巷00號之工地，乘該
    工地無人看管之際，竟基於意圖為自己不法所有之加重竊盜
    犯意聯絡，以鑽過工地大門底下之縫隙之方式進入工地後，
    共同徒手竊取余承源管有、放置在工地內之電動工具電槌2
    支、電動衝擊套筒組1支、電動電池3個、電動扳手電鑽組1
    個、雷射水平儀1個、電動槌鑽1個、台製電槌1個、台製電
    動起子1個(共價值8萬8,400元)，得手後，旋即共乘前揭機
    車逃逸，並變賣贓物得款朋分花用殆盡。
  ㈣陳宏明於108年12月10日凌晨3時22分許，騎乘前揭機車搭載
    「阿弟」，2人行經新北市○○區○○路000號之保祿建設有限公
    司林口區建林段新建工程之工地，乘工地無人看管之際，竟
    基於意圖為自己不法所有之加重竊盜犯意聯絡，以鑽過工地
    大門底下之縫隙之方式進入工地後，共同徒手竊取工地主任
    黃翔鴻管有、放置在工地3樓內之破碎機1台、鑽孔機2台、
    切割機1台(共價值1萬6,895元)；2人接續於同日凌晨3時26
    分許，在該工地10樓內，徒手竊取磁磚師傅翟瑞騫所有之雷
    射測距儀2台、砂輪機1台(共價值1萬900元)，得手後，旋即
    共乘前揭機車逃逸，並變賣贓物得款朋分花用殆盡。
  ㈤陳宏明於108年12月24日晚間9時14分許，騎乘前揭機車搭載
    「阿弟」，2人行經新北市○○區○○路0段000號之工地，乘工
    地無人看管之際，竟基於意圖為自己不法所有之加重竊盜犯
    意聯絡，以鑽過該工地大門底下之縫隙之方式進入該工地後
    ，共同徒手竊取該工地現場負責人劉鎧瑞管有、放置在工地
    內之管子壓接機1台、車牙機牙盤含車刀共4組、電鑽1支、
    電動起子1支、壓接模子1台、小型電動起子電池充電器1台(
    共價值11萬5,000元)，得手後，旋即共乘前揭機車逃逸，並
    變賣贓物得款朋分花用殆盡。
二、案經陳學儒、黃翔鴻、翟瑞騫訴由新北市政府警察局林口分
    局報告臺灣新北地方檢察署檢察官偵查起訴。
    理  由
壹、證據能力部分：
一、按被告以外之人於審判外之言詞或書面陳述，除法律有規定
    者外，不得作為證據。另按被告以外之人於審判外之陳述，
    雖不符合同法第159條之1至第159條之4之規定，然經當事人
    於審判程序同意作為證據，法院審酌該言詞陳述或書面陳述
    作成時之情況，認為適當者，亦得為證據。當事人、代理人
    或辯護人於法院調查證據時，知有第159條第1項不得為證據
    之情形，而未於言詞辯論終結前聲明異議者，視為有前項同
    意，刑事訴訟法第159條第1項、第159條之5分別定有明文。
    該條立法意旨在於傳聞證據未經當事人之反對詰問予以核實
    ，原則上先予排除，惟若當事人已放棄反對詰問權，於審判
    程序中表明同意該等傳聞證據可作為證據；或於言詞辯論終
    結前未聲明異議，基於尊重當事人對傳聞證據之處分權，及
    證據資料愈豐富，愈有助於真實發見之理念，且強化言詞辯
    論主義，使訴訟程序得以順暢進行，上開傳聞證據亦均具有
    證據能力。查本件被告以外之人於審判外之言詞或書面陳述
    屬傳聞證據部分，檢察官、被告於本院準備程序中同意有證
    據能力，且迄於言詞辯論終結前亦未聲明異議，復本院認其
    作成之情形並無不當情形，經審酌後認為適當，均應認於本
    案有證據能力。
二、另本件認定事實引用之卷內其餘非供述證據部分，與本案均
    有關連性，亦無證據證明係實施刑事訴訟程序之公務員以不
    法方式所取得，依刑事訴訟法第158條之4之反面解釋，當有
    證據能力，復於本院審理時，提示並告以要旨，使檢察官、
    被告充分表示意見，自得為證據使用。
貳、實體方面
一、認定犯罪事實所憑證據及認定之理由
  ㈠上訴人即被告陳宏明與「阿弟」共同於犯罪事實一所載時地
    竊盜之事實，業據告訴人陳學儒於警詢中指訴遭竊情節（見
    新北檢109年度偵字第14015號偵查卷《下稱偵14015卷》第15
    至16頁），並有被告於108年11月10日凌晨3時11分許，前往
    新北市林口區南勢六街與南勢二街口旁之工地行竊路線地圖
    1份（見偵14015卷第63頁）、監視錄影翻拍照片9張（見偵1
    4015卷第65至68頁）附卷可稽。
　㈡被告與「阿弟」共同於犯罪事實二所載時地竊盜之事實，業
    據被害人楊凱晴於警詢中指訴遭竊情節（見偵14015卷第17
    至18、19至21頁），並有被告於108年11月14日凌晨3時13分
    許，前往新北市○○區○○路000號前行竊路線地圖1份（見偵14
    015卷第69頁）、監視錄影翻拍照片20張、現場暨監視錄影
    翻拍照片22張（見偵14015卷第71至80、113至124頁）附卷
    可稽。
　㈢被告與「阿弟」共同於犯罪事實三所載時地竊盜之事實，業
    據被害人余承源於警詢中指訴遭竊情節（見偵14015卷第23
    至25頁），並有被告於108年11月28日凌晨1時28分許，前往
    新北市○○區○○路00巷00號之工地行竊路線地圖1份（見偵140
    15卷第81頁）、現場暨監視錄影翻拍照片14張（見偵14015
    卷第83至89頁）附卷可稽。
　㈣被告與「阿弟」共同於犯罪事實四所載時地竊盜之事實，業
    據告訴人黃翔鴻、翟瑞騫於警詢中指訴遭竊情節（見偵1401
    5卷第31至33、27至29頁），並有被告於108年12月10日凌晨
    3時22至26分許，前往新北市○○區○○路000號之工地行竊路線
    地圖1份（見偵14015卷第91頁）、監視錄影翻拍照片21張、
    監視器暨現場照片40張（見偵14015卷第91至103、125至139
    頁）附卷可稽。
　㈤被告與「阿弟」共同於犯罪事實五所載時地竊盜之事實，業
    據被害人劉鎧瑞於警詢中指訴遭竊情節（見偵14015卷第35
    至37頁），並有被告於108年12月24日晚間9時14分許，前往
    新北市○○區○○路0段000號之工地行竊路線地圖1份（見偵140
    15卷第105頁）、監視錄影翻拍照片12張（偵14015卷第107
    至112頁）附卷可稽。
  ㈥又車號000-000號機車之車主陳柏元於警詢中指訴：由被告使
    用騎乘該機車等語在卷可參（見偵14015卷第39至41、43至4
    5、47至49頁），並有陳柏元指認被告之照片（見偵14015卷
    第51頁）、車號000-000號普通重型機車之車輛詳細資料表
    （見偵14015卷第141頁），及自願受搜索同意書、新北市政
    府警察局林口分局搜索筆錄、扣押物品目錄表、扣押物品收
    據（受搜索人：陳宏明）（見偵14015卷第53至61頁）在卷
    可資佐證。
　㈦另據被告於警詢、偵訊及原審、本院均自白認罪（見偵14015
    卷第9至14、163至166頁，原審卷第88、95頁，本院卷第91
    、178頁），是認被告之任意性自白內容與事實相符，堪足
    採認為真實。
　㈧綜上所述，本案事證已臻明確，被告上開竊盜犯行，堪予認
    定，自應依法予以論罪科刑。　
二、論罪：
  ㈠本案犯罪事實一㈢、㈣、㈤所載工地所裝設之鐵皮圍籬及大門具
    有防盜作用，核屬刑法第321條第1項第2款所定之安全設備
    無疑，被告以鑽過上開工地大門底下縫隙之方式進入各該工
    地，自該當於踰越安全設備之構成要件。是核被告就犯罪事
    實一㈠、㈡所為，各係犯刑法第320條第1項之竊盜罪；就犯罪
    事實一㈢、㈣、㈤所為，各係犯同法第321條第1項第2款之踰越
    安全設備竊盜罪。
　㈡被告與綽號「阿弟」之成年男子間，就本案5次竊盜犯行，均
    有犯意聯絡、行為分擔，皆為共同正犯。
  ㈢被告為犯罪事實一㈣之犯行，係基於單一之竊盜犯意，於密切
    接近之時地，竊取告訴人黃翔鴻、翟瑞騫所管領之財物，各
    行為之獨立性極為薄弱，依一般社會健全觀念，在時間差距
    上，難以強行分開，在刑法評價上，以視為數個舉動之接續
    施行，合為包括之一行為予以評價，較為合理，為接續犯，
    論以一罪。
　㈣被告所為上開竊盜（2罪）、加重竊盜（3罪），犯意各別，
    行為互殊，時間、空間並非密接，應予分論併罰。
  ㈤刑之加重
    被告①前於106年間因竊盜案件，經臺灣新北地方法院（下稱
    新北地院）於107年1月27日以106年度簡字第7555號判處有
    期徒刑3月確定；②又於106年間，因竊盜案件，經新北地院
    於107年6月8日以107年度簡字第1095號判處有期徒刑4月確
    定。上開①、②案件，嗣經新北地院於107年8月8日以107度聲
    字第3129號裁定應執行有期徒刑6月確定，並於107年10月17
    日執行完畢等情，有本院被告前案紀錄表、在監在押全國紀
    錄表在卷可按，是被告前受有期徒刑之執行完畢後，其於5
    年以內故意再犯本件有期徒刑以上之5罪，皆為累犯。另參
    酌司法院釋字第775 號解釋意旨，審酌被告前已因故意犯罪
    執行完畢，卻未能謹慎守法，故意再犯本案5次犯行，顯見
    其刑罰反應力甚為薄弱，本院認本案加重最低本刑尚無罪刑
    不相當之情形，其人身自由並未因此遭受過苛之侵害，均依
    刑法第47條第1項之規定，加重其刑。
三、上訴駁回之理由
　㈠原審以被告犯行罪證明確，適用刑法第320條第1項、第321條
    第1項第2款規定，審酌被告前有多次竊盜犯行，素行非佳，
    不思以正當途徑賺取財物，再為本案竊盜犯行，顯然欠缺尊
    重他人財產權之觀念，所為應予非難，惟犯後坦承犯行，態
    度尚佳，兼衡其個人戶籍資料查詢結果註記國中畢業之教育
    程度、生活狀況、犯罪之動機、目的、手段、所竊取財物價
    值、共同犯罪之分工及參與程度、迄未與各該告訴人及被害
    人達成和解或賠償損害等一切情狀，分別量處如附表主文欄
    所示之刑，並就得易科罰金部分，均諭知以1千元折算1日之
    易科罰金折算標準。就判處不得易科罰金之有期徒刑部分，
    定其應執行有期徒刑1年，另就判處得易科罰金之有期徒刑
    部分，定其應執行有期徒刑4月，諭知以1千元折算1日之易
    科罰金折算標準。並說明⑴被告與「阿弟」就犯罪事實一㈠竊
    得之砂輪機、水平儀、電動鐵槌、電鑽各1個；就犯罪事實
    一㈡竊得之普通重型機車1輛；就犯罪事實一㈢竊得之電動工
    具電槌2支、電動衝擊套筒組1支、電動電池3個、電動扳手
    電鑽組1個、雷射水平儀1個、電動槌鑽1個、台製電槌1 個
    、台製電動起子1個；就犯罪事實一㈣竊得之破碎機1 臺、鑽
    孔機2臺、切割機1臺、雷射測距儀2臺、砂輪機1 臺；就犯
    罪事實一㈤竊得之管子壓接機1臺、車牙機牙盤含車刀共4組
    、電鑽1支、電動起子1支、壓接模子1臺、小型電動起子電
    池充電器1臺，為被告與「阿弟」之犯罪所得，未扣案亦未
    發還予各該告訴人及被害人，為避免被告無端坐享犯罪所得
    ，且被告與「阿弟」就不法利得之分配狀況不明，仍認享有
    共同處分權限，依刑法第38條之1第1項前段、第3 項之規定
    ，就上開犯罪所得均宣告共同沒收，並於全部或一部不能沒
    收或不宜執行沒收時，均追徵其價額。⑵至被告與「阿弟」
    就犯罪事實一㈡行竊時所用之自備鑰匙，並未扣案，無證據
    證明現仍存在，衡量該項犯罪工具甚易取得，價值不高，亦
    非違禁物，顯欠缺刑法上重要性，為免將來執行困難，故不
    宣告沒收。經核原判決認事、用法並無違法或不當，業已斟
    酌刑法第57條各款所列情狀，量刑之宣告亦稱妥適，而未逾
    越法定刑度，符合比例原則。
  ㈡按刑事審判旨在實現刑罰權之分配的正義，故法院對有罪被
    告之科刑，應符合罪刑相當之原則，使輕重得宜，罰當其罪
    ，以契合社會之法律感情，此所以刑法第57條明定科刑時應
    審酌一切情狀，尤應注意該條所列10款事項以為科刑輕重之
    標準，俾使法院就個案之量刑，能斟酌至當。而量刑輕重係
    屬事實審法院得依職權自由裁量之事項，苟已斟酌刑法第57
    條各款所列情狀而未逾越法定刑度，不得遽指為違法，最高
    法院72年度台上字第6696號判決先例可資參照。查被告於犯
    罪事實一㈠、㈡所犯竊盜罪，法定刑度為「有期徒刑2月以上
    、5年以下」，原判決分別量處有期徒刑3月、3月，並定其
    應執行有期徒刑4月，其於犯罪事實一㈢、㈣、㈤所犯加重竊盜
    罪，法定刑度為「有期徒刑6月以上、5年以下」，原判決各
    量處有期徒刑7月、7月、7月，並定其有期徒刑1年，均認屬
    從低度量刑，且定其應執行刑時，顯已寬容酌定其刑度，可
    認原判決就此部分之刑罰裁量職權行使，既未逾越法律所規
    定之範圍，亦無濫用權限之情形，難遽謂原判決就此部分之
    量刑有何不當，縱與被告主觀上之期待有所落差，仍難指其
    量刑有何不當或違法，認被告以原判決量刑過重由提起上訴
    ，為無理由，應予駁回。
據上論斷，應依刑事訴訟法第368條，判決如主文。
本案經檢察官鄧媛提起公訴，檢察官陳正芬到庭執行職務。
中　　華　　民　　國　　110 　年　　3 　　月　　25　　日
              　  刑事第二十三庭審判長法　官  許永煌
　　　　　　　　　　　　　　　　　    法　官  吳定亞
　　　　　　　　　　　　　　　　　    法　官  黃美文
以上正本證明與原本無異。
不得上訴。
                                　    書記官  彭威翔
中　　華　　民　　國　　110 　年　　3 　　月　　26　　日
附錄：本案論罪科刑法條
中華民國刑法第320條第1項：
意圖為自己或第三人不法之所有，而竊取他人之動產者，為竊盜
罪，處5年以下有期徒刑、拘役或50萬元以下罰金。
中華民國刑法第321條第1項第2款：
犯前條第1項、第2項之罪而有下列情形之一者，處6月以上5年以
下有期徒刑，得併科50萬元以下罰金：
二、毀越門窗、牆垣或其他安全設備而犯之。

附表：
編號 犯罪事實 原判決主文 1 犯罪事實一㈠所載竊盜犯行 陳宏明共同犯竊盜罪，累犯，處有期徒刑參月，如易科罰金，以新臺幣壹仟元折算壹日。未扣案之犯罪所得砂輪機壹個、水平儀壹個、電動鐵槌壹個、電鑽壹個均沒收，於全部或一部不能沒收或不宜執行沒收時，追徵其價額。 2 犯罪事實一㈡所載竊盜犯行 陳宏明共同犯竊盜罪，累犯，處有期徒刑參月，如易科罰金，以新臺幣壹仟元折算壹日。未扣案之犯罪所得機車壹輛沒收，於全部或一部不能沒收或不宜執行沒收時，追徵其價額。 3 犯罪事實一㈢所載加重竊盜犯行 陳宏明共同犯踰越安全設備竊盜罪，累犯，處有期徒刑柒月。未扣案之犯罪所得電動工具電槌貳支、電動衝擊套筒組壹支、電動電池參個、電動扳手電鑽組壹個、雷射水平儀壹個、電動槌鑽壹個、台製電槌壹個、台製電動起子壹個均沒收，於全部或一部不能沒收或不宜執行沒收時，追徵其價額。 4 犯罪事實一㈣所載加重竊盜犯行 陳宏明共同犯踰越安全設備竊盜罪，累犯，處有期徒刑柒月。未扣案之犯罪所得破碎機壹臺、鑽孔機貳臺、切割機壹台、雷射測距儀貳台、砂輪機壹臺均沒收，於全部或一部不能沒收或不宜執行沒收時，追徵其價額。 5 犯罪事實一㈤所載加重竊盜犯行 陳宏明共同犯踰越安全設備竊盜罪，累犯，處有期徒刑柒月。未扣案之犯罪所得管子壓接機壹台、車牙機牙盤含車刀共肆組、電鑽壹支、電動起子壹支、壓接模子壹臺、小型電動起子電池充電器壹臺台均沒收，於全部或一部不能沒收或不宜執行沒收時，追徵其價額。